臺灣臺中地方法院刑事判決　
111年度金訴字第77號
公  訴  人  臺灣臺中地方檢察署檢察官
被      告  謝賀名



            李亞欣


                    （另案於法務部○○○○○○○○○執行中）
上列被告因詐欺等案件，經檢察官提起公訴（109年度偵字第353
17號、110年度偵字第9190號），本院判決如下：
    主    文
謝賀名犯如附表一所示之罪，各處如附表一所示之刑。另案扣案
如附表五編號一所示之物沒收。
李亞欣犯如附表一所示之罪，各處如附表一所示之刑。另案扣案
如附表五編號二、三所示之物均沒收；未扣案犯罪所得新臺幣壹
仟元沒收，於全部或一部不能沒收或不宜執行沒收時，追徵其價
額。
謝賀名、李亞欣被訴關於如附表三部分無罪。
李亞欣被訴關於如附表四部分免訴。
    犯罪事實
一、謝賀名、李亞欣分別於民國108年10月、11月間，基於參與
    犯罪組織之犯意，參與由通訊軟體微信暱稱「浩呆」、「長
    草顏團子」、「維納斯」（下稱暱稱「浩呆」、「長草顏團
    子」、「維納斯」）所屬三人以上成員組成，以實施詐術為
    手段，所組成具有持續性、牟利性之有結構性詐欺集團（下
    稱本案詐欺集團；謝賀名、李亞欣參與犯罪組織部分經法院
    另案判決；非屬本案起訴審理範圍）。謝賀名擔任詐欺集團
    之「收水」，負責使用如附表五編號1所示行動電話（另案
    扣案）安裝通訊軟體微信與李亞欣聯繫收取詐騙款項，並接
    收暱稱「浩呆」、「長草顏團子」指示，將詐欺款項交付予
    指定之人，約定報酬為日薪新臺幣（下同）1千元。李亞欣
    擔任詐欺集團之「車手」，負責以如附表五編號2、3所示行
    動電話（另案扣案）安裝通訊軟體微信接收謝賀名指示提領
    詐欺款項，並將款項交付予謝賀名，其約定報酬為日薪1千
    元。謝賀名、李亞欣基於參與犯罪組織之犯意加入後，於本
    案詐欺集團犯罪組織存續期間，與暱稱「浩呆」、「長草顏
    團子」、「維納斯」及其等所屬詐欺集團其他成員，個別9
    次共同基於意圖為自己不法所有之3人以上犯詐欺取財、掩
    飾隱匿詐欺所得去向之一般洗錢犯意聯絡，㈠推由真實姓名
    及年籍均不詳之本案詐欺集團其他成員，詐騙如附表二「被
    害人」欄所示之人，致使該等人誤信為真，因而陷於錯誤，
    並依指示匯款至人頭帳戶內（詳細遭詐騙方式、遭詐騙而匯
    款時間、金額、人頭帳戶，各詳如附表二所示）；㈡待暱稱
    「浩呆」、「長草顏團子」確認前述款項匯入後，即以通訊
    軟體微信通知謝賀名、李亞欣，並推由李亞欣依謝賀名指示
    ，於109年3月16日持詐欺集團其他成員交付之人頭帳戶提款
    卡提領款項得手後（詳細人頭帳戶、提款時間、地點、金額
    ，各詳如附表二所示），前往臺中市○○區○○路0段00號之潭
    子郵局外或臺中市潭子區某星巴克店，將提領款項交付予謝
    賀名轉交予詐欺集團上游成員收受，以此方式掩飾隱匿詐欺
    所得去向。謝賀名、李亞欣因此各獲得報酬1千元。
二、案經姜捷翔、李芸丞、劉家妤、王毓謙、蘇昭榮、王筱涵、
    林筠錡、江冠伸訴由臺中市政府警察局大雅分局報告臺灣臺
    中地方檢察署檢察官偵查起訴。
    理    由
壹、有罪部分
一、程序事項
　㈠證據能力
　  ⒈以下本案所引用被告以外之人於審判外之言詞或書面陳述
      ，均經本院於審判時當庭直接提示而為合法調查，檢察官
      、被告謝賀名、李亞欣均同意作為證據（見本院卷二第31
      0頁），本院審酌前開證據作成或取得狀況，均無非法或
      不當取證之情事，亦無顯不可信情況，故認為適當而均得
      作為證據。是前開證據，依刑事訴訟法第159條之5規定，
      均具有證據能力。
　  ⒉除法律另有規定外，實施刑事訴訟程序之公務員因違背法
      定程序取得之證據，其有無證據能力之認定，應審酌人權
      保障及公共利益之均衡維護，刑事訴訟法第158條之4定有
      明文。本案所引用之非供述證據，並無證據證明係實施刑
      事訴訟程序之公務員違背法定程序所取得，且檢察官、被
      告謝賀名、李亞欣均未表示無證據能力，自應認均具有證
      據能力。
　㈡被告謝賀名、李亞欣所犯參與犯罪組織罪部分，業經臺灣新
    北地方法院109年度訴字第54、361號判決確定，且未經檢察
    官起訴而不在本案審理範圍，附此敘明。
二、認定犯罪事實所憑證據及理由
　　上開犯罪事實，業經被告謝賀名、李亞欣於警詢、偵訊及本
    院審理時均坦承不諱（見第35317號偵卷第85至103、467至4
    78、569至575、801至803頁、第9190號偵卷第97至115頁、
    本院卷二第13至20、327至328頁），核與證人即同案被告李
    亞欣、謝賀名於警詢陳述或偵訊中具結證述（見第35317號
    偵卷第85至103、467至478、569至575、801至803頁、第919
    0號偵卷第97至115頁）、如附表二所示告訴人或被害人於警
    詢中陳述情節相符（卷頁詳見附表二「證據及卷內位置」欄
    所示），且有如附表五所示之物另案扣案可佐，並有如附表
    二「證據及卷內位置」欄所示證據在卷可稽（卷頁見附表二
    「證據及卷內位置」欄所示），足認被告謝賀名、李亞欣之
    自白與上開事證相符，堪以採信。綜上所述，本案事證明確
    ，被告謝賀名、李亞欣之犯行均堪以認定，各應依法論科。
三、論罪科刑
  ㈠適用法律之說明
　　按過去實務認為，行為人對犯特定犯罪所得之財物或利益作
    直接使用或消費之處分行為，或僅將自己犯罪所得財物交予
    其他共同正犯，祇屬犯罪後處分贓物之行為，非洗錢防制法
    所規範之洗錢行為，惟依修正後洗錢防制法規定，倘行為人
    意圖掩飾或隱匿特定犯罪所得來源，而將特定犯罪所得直接
    消費處分，甚或交予其他共同正犯予以隱匿，或由共同正犯
    以虛假交易外觀掩飾不法金流移動，即難認僅單純犯罪後處
    分贓物之行為，應仍構成修正後洗錢防制法第2條第1或2款
    之洗錢行為（最高法院108年度台上字第3086號判決意旨參
    照）。被告謝賀名、李亞欣所為該當刑法第339條之4第1項
    第2款，業經認定如前。而該條項為法定刑1年以上7年以下
    有期徒刑之罪，屬洗錢防制法第3條第1款所規定之特定犯罪
    。被告謝賀名、李亞欣、暱稱「浩呆」、「長草顏團子」、
    「維納斯」及本案詐欺集團其他成員，就本案對如附表二所
    示被害人所為加重詐欺取財犯行，係使各該被害人將款項匯
    入該集團掌控使用之人頭帳戶，嗣由被告李亞欣提款並交付
    予被告謝賀名，被告謝賀名再將款項轉交予指定之人，以此
    方式將詐欺款項層層轉交上手，隱匿其等詐欺所得去向，所
    為已切斷資金與當初犯罪行為之關聯性，隱匿犯罪行為或該
    資金不法來源或本質，使偵查機關無法藉由資金之流向追查
    犯罪者，核與洗錢防制法第14條第1項一般洗錢罪之要件相
    合。
  ㈡核被告謝賀名、李亞欣所為，均係犯洗錢防制法第14條第1項
    之一般洗錢罪、刑法第339條之4第1項第2款之三人以上共同
    犯詐欺取財罪。
  ㈢被告謝賀名、李亞欣推由被告李亞欣於附表二所示時、地，
    分別接續多次提領如附表二所示被害人所匯款項，其等一般
    洗錢犯行，係犯罪目的同一，侵害同一法益，各行為之獨立
    性極為薄弱，依一般社會健全觀念，在時間差距上，難以強
    行分開，在刑法評價上，以視為數個舉動之接續施行，合為
    包括之一行為予以評價，較為合理，故對同一被害人於密接
    時地內之所為數次犯行，各應論以接續犯之一罪。　　
  ㈣被告謝賀名、李亞欣與暱稱「浩呆」、「長草顏團子」、「
    維納斯」及本案詐欺集團其他成員間，就本案加重詐欺取財
    、一般洗錢犯行，具有犯意聯絡與行為分擔，並分工合作、
    互相利用他人行為以達犯罪目的及行為分擔，均為共同正犯
    。
  ㈤被告謝賀名、李亞欣就本案上開各罪間，其間有實行行為局
    部同一之情形，且被告謝賀名、李亞欣犯罪目的單一，均為
    想像競合犯，應依刑法第55條規定，均從一重之刑法第339
    條之4第1項第2款之3人以上共同詐欺取財罪處斷。
  ㈥另加重詐欺取財罪，係為保護個人之財產法益而設，行為人
    罪數之計算，自應依遭詐騙之被害人人數計算。被告謝賀名
    、李亞欣所犯如附表二所示之罪，各罪在時間差距上可以分
    開，且犯意各別，行為互異，在刑法評價上各具獨立性，應
    分論併罰。
  ㈦公訴意旨就附表二編號9所示告訴人江冠伸部分，原僅敘及告
    訴人江冠伸遭詐欺而各匯款①29,985元、②29,985元至另案被
    告吳筱瑩申設永豐商業銀行帳號00000000000000號帳戶（下
    稱永豐銀行帳戶），惟告訴人江冠伸除上開款項外，尚因詐
    欺集團成員接續施用詐術，於③同日19時6分許匯款29,985元
    （已扣除手續費15元）至另案被告王殊芳申設中華郵政股份
    有限公司帳號00000000000000號帳戶（下稱郵局帳戶）、④1
    9時41分許匯款6,985元（已扣除手續費15元）至另案被告王
    殊芳申設中國信託商業銀行帳號000000000000號帳戶（下稱
    中國信託帳戶）內，且③④款項均由不知情之另案被告王殊芳
    依詐欺集團成員指示轉匯至另案被告吳筱瑩申設上開永豐銀
    行帳戶（此部分詳貳、無罪部分之說明），再由被告李亞欣
    提領一空，是③④部分與原先起訴之①②部分，具有實質上一罪
    關係，而為起訴效力所及，故併予審酌。
  ㈧刑之加重減輕
　  ⒈查被告謝賀名前因⑴不能安全駕駛之公共危險案件，經臺灣
      高雄地方法院107年度交簡字第1322號判決判處有期徒刑4
      月確定，⑵違反毒品危害防制條例案件，經臺灣橋頭地方
      法院107年度簡字第1787號判決判處有期徒刑4月確定，上
      開各罪經聲請法院裁定應執行有期徒刑6月確定，經移送
      執行，於108年3月21日執行完畢等情，業經被告謝賀名於
      本院審理時陳述明確（本院卷二第328頁），且有臺灣高
      等法院被告前案紀錄表1份附卷可憑（見本院卷一第26、2
      7頁），其於上開有期徒刑執行完畢後5年內故意再犯本案
      有期徒刑以上之各罪，均為累犯。審酌被告謝賀名前因故
      意犯罪經徒刑執行完畢，理應產生警惕作用，竟於前案執
      行完畢後再犯本案各罪，足認其刑罰反應力薄弱，考量被
      告謝賀名上開犯罪情節，無應量處最低法定刑，否則有違
      罪刑相當原則，暨有因無法適用刑法第59條酌量減輕其刑
      之規定，致其人身自由遭受過苛侵害之情形，自無司法院
      釋字第775號解釋之適用。爰依刑法第47條第1項規定及司
      法院釋字第775號解釋文，均依法加重其刑。
　  ⒉按洗錢防制法第16條第2項規定：「犯前二條之罪，在偵查
      或審判中自白者，減輕其刑。」。又按想像競合犯之處斷
      刑，本質上係「刑之合併」。其所謂從一重處斷，乃將想
      像競合犯組成之評價上數罪，合併為科刑一罪，其所對應
      之刑罰，亦合併其評價上數罪之數法定刑，而為一個處斷
      刑。易言之，想像競合犯侵害數法益者皆成立犯罪，論罪
      時必須輕、重罪併舉論述，同時宣告所犯各罪名，包括各
      罪有無加重、減免其刑之情形，亦應說明論列，量刑時併
      衡酌輕罪部分量刑事由，評價始為充足，然後依刑法第55
      條前段規定「從一重處斷」，非謂對於其餘各罪可置而不
      論。因此，法院決定處斷刑時，雖以其中最重罪名之法定
      刑，做為裁量之準據，惟於裁量其輕重時，仍應將輕罪合
      併評價在內（最高法院109年度台上字第4405、4408號判
      決要旨參照）。查被告謝賀名、李亞欣就本案犯罪事實關
      於一般洗錢犯行部分，於偵查及本院審理中均坦承不諱，
      是就被告謝賀名、李亞欣所犯一般洗錢罪部分，依洗錢防
      制法第16條第2項規定原各應減輕其刑；雖依照前揭罪數
      說明，被告謝賀名、李亞欣就本案犯行係從一重論處3人
      以上共同犯加重詐欺取財罪，然就被告2人此部分想像競
      合輕罪得減刑部分，本院於依照刑法第57條量刑時，將併
      予審酌。
  ㈨爰以行為人之責任為基礎，審酌被告謝賀名、李亞欣為賺取
    金錢，無視政府宣誓掃蕩詐騙取財犯罪之決心，加入本案詐
    欺集團，並因此獲得報酬，其等所為破壞社會人際彼此間之
    互信基礎，並使如附表二所示被害人財產損失難以追償，犯
    罪所生損害非輕，另考量其等擔任詐欺取財集團之收水或取
    款車手等參與犯罪情節，尚非屬該詐欺集團或參與洗錢犯行
    核心份子，僅屬被動聽命行事角色；參以被告謝賀名、李亞
    欣坦承犯行之犯後態度，及未賠償如附表二所示被害人所受
    財產損害之情況，兼衡被告2人分工程度、智識程度及生活
    狀況等（詳如本院卷二第329頁所示）一切情狀，分別量處
    如主文所示之刑，並就罰金刑部分，均諭知易服勞役之折算
    標準。
  ㈩按關於數罪併罰之案件，如能俟被告所犯數罪全部確定後，
    於執行時，始由該案犯罪事實最後判決之法院所對應之檢察
    署檢察官，聲請該法院裁定之，無庸於每一個案判決時定其
    應執行刑，則依此所為之定刑，不但能保障被告（受刑人）
    之聽審權，符合正當法律程序，更可提升刑罰之可預測性，
    減少不必要之重複裁判，避免違反一事不再理原則情事之發
    生（最高法院110年度台抗大字第489號刑事大法庭裁定意旨
    參照）。依上開說明，本院就被告謝賀名、李亞欣所犯本案
    數罪，爰不予併定其等應執行刑，嗣就其等所犯數罪全部確
    定後，再由檢察官依法聲請法院裁定應執行刑，以保障被告
    權益及符合正當法律程序要求。
四、沒收部分
　㈠按供犯罪所用、犯罪預備之物或犯罪所生之物，屬於犯罪行
    為人者，得沒收之，刑法第38條第2項定有明文。經查，另
    案扣案如附表五編號1所示之物，為被告謝賀名所有並供其
    與被告李亞欣或本案詐欺集團其他成員聯繫使用之行動電話
    ；另案扣案如附表五編號2、3所示之物，為被告李亞欣所有
    並供其與被告謝賀名聯繫使用之行動電話，各經被告謝賀名
    、李亞欣於本院審理時供述在卷（見本院卷二第324、325頁
    ），應依刑法第38條第2項規定宣告沒收。
　㈡按犯罪所得，屬於犯罪行為人者，沒收之。前二項之沒收，
    於全部或一部不能沒收或不宜執行沒收時，追徵其價額，刑
    法第38條之1第1項前段、第3項分別定有明文。被告李亞欣
    於本院審理時供稱：其為本案犯行實際領得日薪1千元等語
    （見本院卷二第328頁），此為被告李亞欣之犯罪所得，且
    未扣案，應依刑法第38條之1第1項前段、第3項宣告沒收，
    於全部或一部不能沒收或不宜執行沒收時，追徵其價額。
　㈢被告謝賀名於本院審理時供稱：其有領得109年3月16日之日
    薪1千元等語（見本院卷二第327頁），此部分固為被告謝賀
    名之犯罪所得，惟查被告謝賀名於109年3月16日領得上開日
    薪，應已於被告謝賀名所犯另案加重詐欺取財案件中，經臺
    灣橋頭地方法院110年度金訴字第117號判決宣告沒收，有該
    案判決書影本1份在卷可參（見本院卷二第333至341頁），
    為免日後發生重複沒收之情形，爰不於本案宣告沒收該1千
    元之犯罪所得。
　㈣又洗錢防制法第18條第1項固規定「犯第14條之罪，其所移轉
    、變更、掩飾、隱匿、收受、取得、持有、使用之財物或財
    產上利益，沒收之；犯第15條之罪，其所收受、持有、使用
    之財物或財產上利益，亦同」，此一規定採取義務沒收主義
    ，只要合於前述規定，法院即應為相關沒收之諭知，然該洗
    錢行為之標的是否限於行為人所有者始得宣告沒收，法無明
    文，實務上一向認為倘法條並未規定「不問屬於犯罪行為人
    與否均沒收」時，自仍以屬於被告所有者為限，始應予沒收
    。暨參諸最高法院100 年度台上字第5026號判決「毒品危害
    防制條例第19條第1項關於沒收之規定，固採義務沒收主義
    ，凡犯同條例第4條至第9條、第12條、第13條或第14條第1
    項、第2項之罪者，其供犯罪所用或因犯罪所得之財物，均
    應諭知沒收。但該法條並未規定「不問屬於犯罪行為人與否
    」，均沒收之，自仍以屬於被告所有者為限，始應予以沒收
    」之意旨，本院認在洗錢防制法並未規定「不問屬於犯罪行
    為人與否」之情形下，自宜從有利於被告之認定。從而，被
    告謝賀名、李亞欣既已將所提領或收取現金層層轉交予詐欺
    集團上游成員，已如前述，並非被告謝賀名、李亞欣所有，
    亦非在其等實際掌控中，自無庸依洗錢防制法第18條第1項
    前段規定沒收。
貳、無罪部分
一、公訴意旨略以：被告謝賀名、李亞欣除犯罪事實欄所示犯
    行外，與詐欺集團其他成員，共同基於意圖為自己不法所有
    之3人以上犯詐欺取財、掩飾隱匿詐欺所得去向之一般洗錢
    犯意聯絡，㈠推由真實姓名及年籍均不詳之本案詐欺集團其
    他成員，於109年3月16日以電話聯繫告訴人王殊芳，佯稱網
    路購物設定錯誤，將每月扣款云云，致使告訴人王殊芳誤信
    為真，因而陷於錯誤，並依指示匯款至人頭帳戶內（詳細遭
    詐騙而匯款時間、金額、人頭帳戶，詳如附表三所示）；㈡
    待本案詐欺集團其他成員確認前述款項匯入後，即以通訊軟
    體微信通知被告謝賀名、李亞欣，並推由被告李亞欣依被告
    謝賀名指示持人頭帳戶提款卡提領款項得手後（詳細人頭帳
    戶、提款時間、地點、金額，詳如附表三所示），將提領款
    項交由被告謝賀名轉交予詐欺集團上游成員收受，以此方式
    掩飾詐欺所得去向。因認被告謝賀名、李亞欣此部分所為，
    係涉犯刑法第339條之4第1項第2款之3人以上共同犯詐欺取
    財、洗錢防制法第14條第1項之一般洗錢罪嫌等語。
二、按犯罪事實應依證據認定之，無證據不得認定犯罪事實；不
    能證明被告犯罪或其行為不罰者，應諭知無罪之判決。刑事
    訴訟法第154條第2項、第301條第1項分別定有明文。次按事
    實之認定，應憑證據，如未能發現相當證據，或證據不足以
    證明，自不能以推測或擬制之方法，以為裁判基礎（最高法
    院40年度台上字第86號判決意旨參照）。而認定不利於被告
    之事實，須依積極證據，苟積極證據不足為不利於被告事實
    之認定時，即應為有利於被告之認定，更不必有何有利之證
    據（最高法院30年度上字第816號判決意旨參照）。所謂認
    定犯罪事實之積極證據，雖不以直接證據為限，間接證據亦
    包括在內，然而無論直接或間接證據，其為訴訟上之證明，
    須於通常一般之人均不致有所懷疑，而得確信其為真實之程
    度者，始得據為有罪之認定，倘其證明尚未達到此一程度，
    而有合理之懷疑存在時，自不能以推測或擬制之方法，以為
    有罪裁判之基礎（最高法院76年度台上字第4986號判決要旨
    參照）。
三、公訴意旨認被告謝賀名、李亞欣涉犯上開罪嫌，無非係以告
    訴人王殊芳於警詢中指訴，及各處提款機提領影像截錄畫面
    列印資料、另案被告吳筱瑩申設永豐商業銀行帳號00000000
    000000號帳戶交易明細，為其主要論據。
四、本院之判斷　　
　㈠告訴人江冠伸因遭詐欺而依詐欺集團成員指示，分別於109年
    3月16日19時6分匯款3萬元（按含手續費15元）至證人王殊
    芳申設郵局帳戶內、同日19時41分匯款7,000元（按含手續
    費15元）至證人王殊芳申設中國信託帳戶內後，證人王殊芳
    依本案詐欺集團成員指示，為如附表三所示匯款行為。本案
    詐欺集團其他成員以通訊軟體微信通知被告謝賀名、李亞欣
    ，並推由被告李亞欣依被告謝賀名指示持人頭帳戶提款卡提
    領款項得手後（詳細匯款時間、金額、人頭帳戶、提款時間
    、地點、金額，均詳如附表三所示），將提領款項交付予被
    告謝賀名轉交予詐欺集團上游成員收受等情，為被告謝賀名
    、李亞欣所坦承（見本院卷二第327、328頁），核與告訴人
    江冠伸、證人王殊芳於警詢中陳述情節相符（見第35317號
    偵卷第155至163、291至293頁、本院卷一第199至202頁），
    並有另案被告吳筱瑩永豐銀行帳戶之交易明細、被告李亞欣
    提款之自動櫃員機錄影翻拍照片、證人王殊芳申設郵局帳戶
    交易明細、中國信託帳戶交易明細各1份在卷可憑（第9190
    號偵卷第415頁、第35317號偵卷第203、205、207頁、本院
    卷一第311-313、317-317之2頁），此部分事實，堪以認定
    。
　㈡經查，證人王殊芳於警詢中陳述：其所申設郵局帳戶於109年
    3月16日經不詳之人轉入29,985元、中國信託帳戶於同日經
    不詳者轉入6,985元後，本案詐欺集團成員向其稱：那是代
    碼云云，其遂依照本案詐欺集團成員指示，以網路轉帳方式
    將款項轉帳至其他金融帳戶，且未因此獲利等語（見第3531
    7號偵卷第291至293頁、本院卷一第199至202頁）；參以⒈告
    訴人江冠伸於109年3月16日19時6分許匯款29,985（按已扣
    除手續費15元）至證人王殊芳申設郵局帳戶後，證人王殊芳
    隨即於同日19時13分許自該郵局帳戶轉匯30,011（按含手續
    費12元）至另案被告吳筱瑩申設永豐銀行帳戶；⒉告訴人江
    冠伸於109年3月16日19時41分匯款6,985（按已扣除手續費1
    5元）至證人王殊芳申設中國信託帳戶後，證人王殊芳隨即
    於同日19時43分自該中國信託帳戶轉帳7,000元至另案被告
    吳筱瑩申設永豐銀行帳戶內乙節，有另案被告吳筱瑩申設永
    豐銀行帳戶交易明細、王殊芳申設郵局帳戶交易明細、中國
    信託帳戶交易明細各1份在卷可憑（第9190號偵卷第415頁、
    第35317號偵卷第203、205、207頁、本院卷一第311-313、3
    17-317之2頁），核與證人王殊芳上開所述情節相符，足徵
    證人王殊芳係於不知情之情況下，遭本案詐欺集團成員利用
    ，使自己所申設郵局及中國信託帳戶成為詐欺集團之一般洗
    錢工具，而依指示將告訴人江冠伸遭詐騙而匯入款項轉帳至
    其他人頭帳戶。另佐以證人王殊芳因上開將告訴人江冠伸遭
    詐騙而匯入款項轉帳至另案被告吳筱瑩申設永豐銀行帳戶內
    之行為，經臺灣苗栗地方檢察署檢察官另案偵辦後，以109
    年度偵字第6805號為不起訴處分，有該不起訴處分書影本1
    份在卷可參（見本院卷二第21至24頁），益徵不知情之證人
    王殊芳係受利用提供帳戶資料並將告訴人江冠伸遭詐騙而匯
    入款項轉帳至另案被告吳筱瑩申設上開帳戶。基此，證人王
    殊芳就如附表三所示匯款部分，實係遭詐欺集團成員利用作
    為轉帳、洗錢之人，難認係因遭詐欺而將款項交付予詐欺行
    為人之詐欺被害人。公訴意旨認被告謝賀名、李亞欣與詐欺
    取財犯罪組織其他成員三人以上共同對證人王殊芳詐欺取財
    、一般洗錢等情，容有未洽，就此部分尚難對被告謝賀名、
    李亞欣論以加重詐欺取財及一般洗錢罪。
　㈢綜上所述，證人王殊芳轉匯金額實係被害人江冠伸遭詐騙而
    匯入證人王殊芳申設銀行帳戶款項，故此部分之被害人應為
    江冠伸，尚難認證人王殊芳係本案詐欺被害人。公訴人認為
    被告謝賀名、李亞欣涉犯加重詐欺取財、一般洗錢犯行所憑
    之前開證據，難以佐證被告謝賀名、李亞欣確有加重詐欺取
    財、一般洗錢行為，而尚未達於通常一般之人均不致有所懷
    疑，而得確信其為真實之程度；此外，復無其他證據足資認
    定被告謝賀名、李亞欣確有公訴意旨所指此部分犯行，依前
    開說明，自應為被告謝賀名、李亞欣無罪之諭知。　　
參、免訴部分
一、公訴意旨略以：被告李亞欣除犯罪事實欄所示犯行外，與
    同案被告謝賀名（同案被告謝賀名此部分犯行不在檢察官起
    訴範圍）及詐欺集團其他成員，共同基於意圖為自己不法所
    有之3人以上犯詐欺取財、掩飾隱匿詐欺所得去向之一般洗
    錢犯意聯絡，㈠推由真實姓名及年籍均不詳之本案詐欺集團
    其他成員，於109年3月16日，以電話聯繫告訴人陳琪鑫，佯
    稱：網路購物設定錯誤，將多扣款云云，致使告訴人陳琪鑫
    誤信為真，因而陷於錯誤，並依指示匯款至人頭帳戶內（詳
    細遭詐騙而匯款時間、金額、人頭帳戶，詳如附表四所示）
    ；㈡詐欺集團其他成員確認前述款項匯入後，即以通訊軟體
    微信通知同案被告謝賀名、被告李亞欣，並推由被告李亞欣
    依同案被告謝賀名指示持人頭帳戶提款卡提領款項得手後（
    詳細人頭帳戶、提款時間、地點、金額，詳如附表四所示）
    ，前往新竹地區將提領款項交付予同案被告謝賀名轉交予詐
    欺集團上游成員收受，以此方式掩飾詐欺所得去向。因認被
    告李亞欣所為，係涉犯刑法第339條之4第1項第2款之3人以
    上共同犯詐欺取財、洗錢防制法第14條第1項之一般洗錢罪
    嫌等語。
二、關於同案被告謝賀名就告訴人陳琪鑫部分，所涉犯加重詐欺
    取財部分，另由檢察官移送併辦臺灣橋頭地方法院110年度
    金訴字第117號案件審理，不在本案起訴範圍，合先敘明。
三、按案件曾經判決確定者，應諭知免訴之判決，刑事訴訟法第
    302條第1款分別定有明文。而法律上一罪之案件，無論其為
    實質上一罪（接續犯、繼續犯、集合犯、結合犯、吸收犯、
    加重結果犯）或裁判上一罪（想像競合犯及刑法修正前之牽
    連犯、連續犯），在訴訟上均屬單一性案件，其刑罰權既僅
    一個，自不能分割為數個訴訟客體。而單一案件之一部犯罪
    事實曾經有罪判決確定者，其既判力自及於全部，其餘犯罪
    事實不受雙重追訴處罰（即一事不再理），否則應受免訴之
    判決（最高法院98年度台非字第30號判決意旨參照）。刑事
    訴訟法第303條第2款規定已經提起公訴或自訴之案件，在同
    一法院重行起訴者，應諭知不受理之判決，係以已經提起公
    訴或自訴之同一案件尚未經實體上判決確定者為限。如果已
    經實體上判決確定，即應依同法第302條第1款諭知免訴之判
    決，而無諭知不受理之可言（最高法院60年度台非字第173
    號判決意旨參照）。
四、經查，被告李亞欣加入本案詐欺集團後，詐欺集團其他成員
    詐欺告訴人陳琪鑫依指示匯款，由被告李亞欣依指示持另案
    被告賴淯琪申設合作金庫商業銀行帳戶提款卡，接續於109
    年3月17日1時51分許、同日9時32分許、同日9時40分許，在
    高雄地區提領共計13萬元得手，並將款項轉交予同案被告謝
    賀名乙節，業經臺灣橋頭地方檢察署檢察官認為被告李亞欣
    涉犯刑法第339條之4第1項第2款之加重詐欺取財罪嫌，而提
    起公訴，且經臺灣橋頭地方法院以109年度審訴字第477號判
    決判處有期徒刑1年5月，並於109年12月16日確定，有該案
    判決書、臺灣高等法院被告前案紀錄表各1份在卷可憑（見
    本院資料卷、本院卷一第124頁）。被告李亞欣所為如附表
    四所示犯行與上開前案間，係同一被告、對同一告訴人陳琪
    鑫為詐騙，且由被告李亞欣於密切時、地提領款項，是各詐
    欺行為之獨立性極為薄弱，依一般社會健全觀念，在時間差
    距上，難以強行分開，亦應視為數個舉動之接續實行，合為
    包括之一行為予以評價，應論以接續犯之一罪。從而，被告
    李亞欣所為如附表四所示犯行與上開前案核屬同一案件，應
    為前案確定判決效力所及，則本案檢察官就被告李亞欣業經
    判決確定之同一案件再行起訴，係屬重複起訴，就此部分依
    前開說明，應諭知免訴之判決。
據上論斷，應依刑事訴訟法第299條第1項前段、第301條第1項、
第302條第1款，洗錢防制法第14條第1項、第16條第2項，刑法第
11條前段、第28條、第339條之4第1項第2款、第47條第1項、第5
5條、第42條第3項、第38條第2項、第38條之1第1項前段、第3項
，刑法施行法第1條之1第1項，判決如主文。
本案經檢察官陳佞如提起公訴，檢察官林卓儀到庭執行職務。
中　　華　　民　　國　　111 　年　　6 　　月　　28　　日
                  刑事第五庭  審判長法  官  唐中興
                                    法  官  黃龍忠
                                    法  官  李怡真
以上正本證明與原本無異。
如不服本判決應於收受送達後20日內向本院提出上訴書狀，並應
敘述具體理由；其未敘述上訴之理由者，應於上訴期間屆滿後20
日內向本院補提理由書（均須按他造當事人之人數附繕本）「切
勿逕送上級法院」。
告訴人或被害人如不服判決，應備理由具狀向檢察官請求上訴，
上訴期間之計算，以檢察官收受判決正本之日起算。
　　　　                            書記官  林怡君
中　　華　　民　　國　　111 　年　　6 　　月　　28　　日
附錄本案論罪科刑法條全文：
洗錢防制法第14條
有第二條各款所列洗錢行為者，處7年以下有期徒刑，併科新臺
幣5百萬元以下罰金。
前項之未遂犯罰之。
前二項情形，不得科以超過其特定犯罪所定最重本刑之刑。

中華民國刑法第339條之4
犯第339條詐欺罪而有下列情形之一者，處1年以上7年以下有期
徒刑，得併科1百萬元以下罰金：
一、冒用政府機關或公務員名義犯之。
二、三人以上共同犯之。
三、以廣播電視、電子通訊、網際網路或其他媒體等傳播工具，
    對公眾散布而犯之。
前項之未遂犯罰之。
附表一：
編號 犯罪事實 罪名及宣告刑 備註 1 附表二編號1所示 謝賀名三人以上共同犯詐欺取財罪，累犯，處有期徒刑壹年肆月，併科罰金新臺幣壹萬元，罰金如易服勞役，以新臺幣壹仟元折算壹日。 李亞欣三人以上共同犯詐欺取財罪，處有期徒刑壹年參月，併科罰金新臺幣壹萬元，罰金如易服勞役，以新臺幣壹仟元折算壹日。 起訴書附表二所示關於姜捷翔部分 2 附表二編號2所示 謝賀名三人以上共同犯詐欺取財罪，累犯，處有期徒刑壹年肆月，併科罰金新臺幣壹萬元，罰金如易服勞役，以新臺幣壹仟元折算壹日。 李亞欣三人以上共同犯詐欺取財罪，處有期徒刑壹年參月，併科罰金新臺幣壹萬元，罰金如易服勞役，以新臺幣壹仟元折算壹日。 起訴書附表二所示關於李芸丞部分 3 附表二編號3所示 謝賀名三人以上共同犯詐欺取財罪，累犯，處有期徒刑壹年肆月，併科罰金新臺幣壹萬元，罰金如易服勞役，以新臺幣壹仟元折算壹日。 李亞欣三人以上共同犯詐欺取財罪，處有期徒刑壹年參月，併科罰金新臺幣壹萬元，罰金如易服勞役，以新臺幣壹仟元折算壹日。 起訴書附表二所示關於劉家妤部分 4 附表二編號4所示 謝賀名三人以上共同犯詐欺取財罪，累犯，處有期徒刑壹年肆月，併科罰金新臺幣壹萬元，罰金如易服勞役，以新臺幣壹仟元折算壹日。 李亞欣三人以上共同犯詐欺取財罪，處有期徒刑壹年參月，併科罰金新臺幣壹萬元，罰金如易服勞役，以新臺幣壹仟元折算壹日。 起訴書附表二所示關於王毓謙部分 5 附表二編號5所示 謝賀名三人以上共同犯詐欺取財罪，累犯，處有期徒刑壹年參月，併科罰金新臺幣壹萬元，罰金如易服勞役，以新臺幣壹仟元折算壹日。 李亞欣三人以上共同犯詐欺取財罪，處有期徒刑壹年貳月，併科罰金新臺幣壹萬元，罰金如易服勞役，以新臺幣壹仟元折算壹日。 起訴書附表二所示關於蘇昭榮部分 6 附表二編號6所示 謝賀名三人以上共同犯詐欺取財罪，累犯，處有期徒刑壹年肆月，併科罰金新臺幣壹萬元，罰金如易服勞役，以新臺幣壹仟元折算壹日。 李亞欣三人以上共同犯詐欺取財罪，處有期徒刑壹年參月，併科罰金新臺幣壹萬元，罰金如易服勞役，以新臺幣壹仟元折算壹日。 起訴書附表二所示關於王筱涵部分 7 附表二編號7所示 謝賀名三人以上共同犯詐欺取財罪，累犯，處有期徒刑壹年參月，併科罰金新臺幣壹萬元，罰金如易服勞役，以新臺幣壹仟元折算壹日。 李亞欣三人以上共同犯詐欺取財罪，處有期徒刑壹年貳月，併科罰金新臺幣壹萬元，罰金如易服勞役，以新臺幣壹仟元折算壹日。 起訴書附表二所示關於林筠錡部分 8 附表二編號8所示 謝賀名三人以上共同犯詐欺取財罪，累犯，處有期徒刑壹年參月，併科罰金新臺幣壹萬元，罰金如易服勞役，以新臺幣壹仟元折算壹日。 李亞欣三人以上共同犯詐欺取財罪，處有期徒刑壹年貳月，併科罰金新臺幣壹萬元，罰金如易服勞役，以新臺幣壹仟元折算壹日。 起訴書附表二所示關於李晨頤部分 9 附表二編號9所示 謝賀名三人以上共同犯詐欺取財罪，累犯，處有期徒刑壹年肆月，併科罰金新臺幣壹萬元，罰金如易服勞役，以新臺幣壹仟元折算壹日。 李亞欣三人以上共同犯詐欺取財罪，處有期徒刑壹年參月，併科罰金新臺幣壹萬元，罰金如易服勞役，以新臺幣壹仟元折算壹日。 起訴書附表二所示關於江冠伸部分 
附表二：（時間：民國；金額：新臺幣）
編號 被害人 詐騙方式 匯款時間（均為109年3月16日，以下僅記載時刻）、金額 人頭帳戶 提領時間（均為109年3月16日，以下僅記載時刻）、金額 提領地點 證據及卷內位置 1 姜捷翔 詐欺集團成員於109年3月16日下午，以電話聯繫姜捷翔，接續假冒為「愛上新鮮」購物網站客服人員及玉山商業銀行人員，並佯稱：因網路交易扣款錯誤，需使用網路銀行修正云云，致使姜捷翔誤信為真，因而陷於錯誤，於右列時間，匯款右列金額，至右列帳戶。 19時02分許，匯款81,093元 賴淯琪申設新光國際商業銀行帳號0000000000000號帳戶 19時31分許，提領20,000元 臺中市○○區○○路0段000號 ⒈告訴人姜捷翔警詢指訴（第35317號偵卷第105-109頁） ⒉告訴人李芸丞警詢指訴（第35317號偵卷第123-125頁） ⒊姜捷翔匯款49,987元之網路轉帳交易明細翻拍照片（第35317號偵卷第283-285頁） ⒋姜捷翔郵局存摺影本（第35317號偵卷第282頁） ⒌姜捷翔玉山銀行存摺影本（第35317號偵卷第281-282頁） ⒍李芸丞匯款49,987元、19,123元之網路交易明細2紙（第35317號偵卷第310、315頁） ⒎邱梅蘭中華郵政股份有限公司帳戶之交易明細（第9190號偵卷第451頁） ⒏賴淯琪新光商業銀行帳戶之交易明細（第9190號偵卷第455頁） ⒐李亞欣提款之自動櫃員機錄影翻拍照片（第35317號偵卷第183、187、189、191頁） 備註：李亞欣自賴淯琪申設新光銀行帳戶提領款項，部分為告訴人陳琪鑫之匯款，惟關於詐欺告訴人陳琪鑫部分由本院諭知免訴。      19時32分許，提領20,000元        19時33分許，提領20,000元        19時34分許，提領10,000元        19時36分許，提領20,000元        19時37分許，提領13,000元      18時25分許，匯款49,987元 邱梅蘭申設中華郵政股份有限公司帳號00000000000000號帳戶 18時31分許，提領60,000元 臺中市○○區○○路0段00號     18時28分許，匯款31,234元  18時32分許，提領21,000元   2 李芸丞 詐欺集團成員於109年3月16日晚上，以電話聯繫李芸丞，接續冒稱為購物網站客服人員及台新商業銀行人員，佯稱：因工作人員疏失導致連續扣款，需操作自動櫃員機取消云云，致使李芸丞誤信為真，因而陷於錯誤，於右列時間，匯款右列金額，至右列帳戶。 18時47分許，匯款49,987元  19時3分許，提領40,000元      18時55分許，匯款19,123元  19時5分許，提領20,005元 臺中市○○區○○路0段00號       19時6分許，提領9,005元   3 劉家妤 詐欺集團成員於109年3月16日，以電話聯繫劉家妤，接續假冒為「86小舖」、郵局客服人員，並佯稱：因賣家操作錯誤造成12筆訂單，需操作自動櫃員機取消云云，致使劉家妤誤信為真，因而陷於錯誤，於右列時間，匯款右列金額，至右列帳戶。 18時51分許，匯款29,985元 吳筱瑩申設中華郵政股份有限公司帳號00000000000000號帳戶 19時11分許，提領20,000元 臺中市○○區○○路0段00號 ⒈告訴人劉家妤警詢指訴（第35317號偵卷第111-113頁、本院卷二第139-143頁） ⒉告訴人王毓謙警詢指訴（第35317號偵卷第115-117頁） ⒊告訴人蘇昭榮警詢指訴（第35317號偵卷第119-121頁、本院卷二第149-152頁） ⒋劉家妤匯款29,985元2筆之自動櫃員機交易明細表2紙（第35317號偵卷第293頁） ⒌王毓謙使用帳戶號碼00000000000000號帳戶之交易明細表（第35317號偵卷第304頁） ⒍蘇昭榮匯款29,985元之自動櫃員機交易明細表（第35317號偵卷第306頁） ⒎吳筱瑩中華郵政股份有限公司帳戶之交易明細（第9190號偵卷第452頁） ⒏李亞欣提款之自動櫃員機錄影翻拍照片（第35317號偵卷第185、187、197頁）    19時19分許，匯款29,985元   19時12分許，提領20,000元        19時16分許，提領60,000元 臺中市○○區○○路0段00號  4 王毓謙 詐欺集團成員於109年3月16日下午，以電話聯繫王毓謙，接續假冒為某網路購物濾水瓶濾心賣家及台新商業銀行客服人員，訛稱：因網路交易錯誤將重複扣款，需使用網路銀行修正云云，致使王毓謙誤信為真，因而陷於錯誤，於右列時間，匯款右列金額，至右列帳戶。 18時55分許，匯款49,985元  19時17分許，提領15,000元      18時59分許，匯款4,985元  20時14分許，提領20,000元 臺中市○○區○○路0段000號  5 蘇昭榮 詐欺集團成員於109年3月16日晚上，以電話聯繫蘇昭榮，接續假冒為露天拍賣網客服人員、郵局人員，並佯稱：先前購買機車機油重複訂購、扣款，需操作自動櫃員機取消云云，致使蘇昭榮誤信為真，因而陷於錯誤，於右列時間，匯款右列金額，至右列帳戶。 109年3月16日19時3分許，匯款29,985元  20時15分許，提領10,000元   6 王筱涵 詐欺集團成員於109年3月16日晚上，以電話聯繫王筱涵，接續假冒為「愛上新鮮」購物網站客服人員及元大商業銀行人員，詐稱：因網路交易設定錯誤為合作廠商將逕行扣款，需使用網路銀行修正云云，致使王筱涵誤信為真，因而陷於錯誤，於右列時間，匯款右列金額，至右列帳戶。 19時41分許，匯款49,987元 賴淯琪申設華泰商業銀行帳號0000000000000號帳號 20時23分許， 提領20,000元 臺中市○○區○○路0段000號 ⒈告訴人王筱涵警詢指訴（第35317號偵卷第135-139頁） ⒉告訴人林筠錡警詢指訴（第35317號偵卷第141-147頁） ⒊被害人李晨頤警詢指訴（第35317號偵卷第149-153頁） ⒋中華郵政股份有限公司帳戶號碼0000000-0000000號【林婉茹】帳戶之交易明細（第9190號偵卷第290頁） ⒌李晨頤匯款21,097元之網路轉帳交易明細（第9190號偵卷第229頁） ⒍賴淯琪華泰商業銀行之交易明細（第9190號偵卷第459-460頁） ⒎李亞欣提款之自動櫃員機錄影翻拍照片（第35317號偵卷第199、201頁）    19時46分許，匯款12,123元  20時24分許，提領20,000元   7 林筠錡 詐欺集團成員於109年3月16日，以電話聯繫林筠錡，接續假冒為「衛立兒生活館」客服人員、郵局人員，佯稱：因網路交易設定金額錯誤，需使用網路銀行修正云云，致林筠錡誤信為真，因而陷於錯誤，於右列時間，匯款右列金額，至右列帳戶。 19時49分許，匯款29,987元  20時25分許，提領20,000元        20時25分許，提領20,000元   8 李晨頤 詐欺集團成員於109年3月16日晚上，以電話聯繫李晨頤，假冒為「愛上新鮮」購物網站客服人員、中國信託商業銀行客服人員，佯稱：因新進人員疏失，將導致扣款金額錯誤，需使用網路銀行修正云云，致使李晨頤誤信為真，因而陷於錯誤，於右列時間，匯款右列金額，至右列帳戶。 20時27分許，匯款21,097元  20時26分許，提領12,000元        20時33分許，提領20,000元 臺中市○○區○○路0段00號       20時34分許，提領1,000元   9 江冠伸 詐欺集團成員於109年3月16日，以電話聯繫江冠伸，接續假冒為「韓式作風」購物網站客服人員及華南商業銀行人員，訛稱：因網路交易設定為經銷商，需使用網路銀行修正云云，致使江冠伸誤信為真，因而陷於錯誤，於右列時間，匯款右列金額，至右列帳戶。 18時54分許，匯款29,985元（已扣除手續費15元） 吳筱瑩申設永豐商業銀行帳號00000000000000號帳戶 20時35分許，提領20,005元 臺中市○○區○○路0段00號 ⒈告訴人江冠伸警詢指訴（第35317號偵卷第155-163頁） ⒉另案被告王殊芳警詢陳述（第35317號偵卷第165-175、199-202頁、本院卷一第199-202頁） ⒊江冠伸匯款之自動櫃員機交易明細表2紙（第9190號偵卷第332頁） ⒋吳筱瑩永豐商業銀行帳戶之交易明細（第9190號偵卷第415頁） ⒌李亞欣提款之自動櫃員機錄影翻拍照片（第35317號偵卷第203、205、207頁） ⒍中華郵政公司111 年4月11日函文檢送王殊芳帳戶交易明表（本院卷一第311-313頁） ⒎中國信託商業銀行股份有限公司110 年4月11日中信銀字第111224839106407 號函檢送王殊芳帳戶交易明細（本院卷一第317-317之2頁）      20時36分許，提領20,005元      18時59分許，匯款29,985元（已扣除手續費15元）  20時37分許，提領20,005元      19時6分許，匯款29,985元（已扣除手續費15元）至王殊芳申設中華郵政股份有限公司帳號00000000000000號帳戶，由不知情之王殊芳於19時13分許，匯款29,999元至右列帳戶  20時38分許，提領20,005元        20時39分許，提領12,005元      19時41分許，匯款6,985元（已扣除手續費15元）至王殊芳申設中國信託商業銀行帳號000000000000號帳戶，由不知情之王殊芳於19時43分許，匯款7,000元至右列帳戶  20時45分許，提領4,005元 臺中市○○區○○路0段00號       20時50分許，提領1,005元 臺中市○○區○○路0段00號  

附表三：謝賀名、李亞欣被訴關於王殊芳部分（時間：民國；金
額：新臺幣）
編號 被害人 匯款時間 （均為109年3月16日，以下僅記載時刻）、金額 人頭帳戶 提領款項時間、金額（均為109年3月16日，以下僅記載時刻） 提領地點 1 王殊芳 19時13分許，匯款29,999元至右列帳戶  吳筱瑩申設永豐商業銀行帳號00000000000000號帳戶 20時35分許，提領20,005元 臺中市○○區○○路0段00號     20時36分許，提領20,005元    19時43分許，匯款7,000元至右列帳戶   20時37分許，提領20,005元      20時38分許，提領20,005元      20時39分許，提領12,005元      20時45分許，提領4,005元  臺中市○○區○○路○段00號     20時50分許，提領1,005元 臺中市○○區○○路0段00號 

附表四：李亞欣被訴關於陳琪鑫部分（時間：民國；金額：新臺
幣）
編號 被害人 匯款時間 （均為109年3月16日，以下僅記載時刻）、金額 人頭帳戶 提領款項時間、金額（均為109年3月16日，以下僅記載時刻） 提領地點 1 陳琪鑫  18時54分許，匯款199,987元 邱梅蘭申設渣打國際商業銀行帳號00000000000000號帳戶 19時52分許，提領20,005元 臺中市○○區○○路0段000號     19時53分許，提領20,005元      19時53分許，提領20,005元      19時54分許，提領20,005元      19時56分許，提領20,005元 臺中市○○區○○路0段000號     19時57分許，提領20,005元      19時58分許，提領20,005元      19時58分許，提領20,005元      19時59分許，提領20,005元      20時0分許，提領20,005元    18時59分許，匯款150,132元 賴淯琪申設合作金庫商業銀行帳號0000000000000號帳戶 21時1分許，提領20,005元 臺中市○○區○○路0段00號     21時4分許，提領20,005元 臺中市○○區○○路0段00號     21時4分許，提領20,005元      21時5分許，提領20,005元      21時7分許，提領20,005元 臺中市○○區○○路0段00號     21時8分許，提領20,005元      21時10分許，提領20,005元    19時4分許，匯款21,998元 賴淯琪申設臺灣新光商業銀行帳號0000000000000號帳戶 19時31分許，提領20,000元 臺中市○○區○○路0段000號     19時32分許，提領20,000元      19時33分許，提領20,000元      19時34分許，提領10,000元      19時36分許，提領20,000元      19時37分許，提領13,000元 （其中部分為告訴人姜捷翔匯入款項）  
附表五：另案扣案物品
編號 名稱 說明 備註 1 蘋果廠牌IPhone XS 行動電話1支 為被告謝賀名所有並供其為本案犯行時聯繫使用，應予宣告沒收。 見新竹市警察局第二分局109年3月18日之搜索扣押筆錄、扣押物品目錄表、照片（見本院卷二第65、67、111-119頁） 2 OPPO廠牌行動電話1支 為被告李亞欣所有並供其為本案犯行時聯繫使用，應予宣告沒收。 見新竹市警察局第二分局109年3月18日之搜索扣押筆錄、扣押物品目錄表（見本院卷二第75-79、191-194頁） 3 蘋果廠牌IPhone行動電話1支